# 收购公司的利息资本化问题

提问人：星空下的小米 时间：2017-08-10 12:28:12
请教陈版，有一家房地产公司收购一个在建房产公司，整个交易确认为是一个业务合并，如果根据协议，收购方需要替换原股东的股东借款，那收购方支付这部分的股东借款而对外借款产生的利息是否可以资本化，这部分股东借款是无息借款。如果可以资本化的话，就变相认为其实整个交易是在购买这个资产。另外，如果是资产收购，是否支付对价的款项也可以资本化？ 但是业务合并的话就不可以。谢谢

回答人：chenyiwei
不论是否构成业务合并还是资产收购，收购方为支付收购款或者置换被收购方原有股东贷款而借入资金发生的借款利息都是不可以资本化的。 在非同一控制下的合并中，被收购方的资产是按购买日公允价值计量的，这个公允价值的确定并不考虑其购建资产的融资来源。当然，如果被收购后该资产继续进行购置或建造活动，则被收购后该资产本身购建支出的利息资本化问题就与一般原则无异了。